【裁判字號】    98,撤緩,106
【裁判日期】    980527
【裁判案由】    聲請撤銷緩刑
【裁判全文】
臺灣臺中地方法院刑事裁定             98年度撤緩字第106號
聲  請  人  臺灣臺中地方法院檢察署檢察官
受  刑  人  甲○○
上列聲請人因受刑人公共危險案件（本院97年度交簡字第50號）
後，因有得予撤銷緩刑宣告之原因，聲請撤銷緩刑之宣告（98年
度執聲字第1794號、98年度執字第5478號），本院裁定如下：
    主    文
聲請駁回。
    理    由
一、聲請意旨略以：受刑人甲○○前因公共危險案件，經本院於
    民國97年4月18日以97年度交簡字第50號刑事簡易判決，判
    處有期徒刑6月，緩刑2年，於97年5月26日確定（下稱前案
    ）；惟受刑人於緩刑期內即97年8月15日復犯幫助詐欺取財
    案件，經本院於98年2月16日以98年度中簡字第486號刑事簡
    易判決，判處拘役55日，並已於98年4月7日確定（下稱後案
    ）；核上揭受刑人於緩刑期間內再犯罪，其心存僥倖，不負
    責任之態度依舊，認前案緩刑之宣告難收矯治之效，依法聲
    請撤銷緩刑等語。
二、按刑法於94年2月2日修正公布，並於95年7月1日施行。而關
    於緩刑之撤銷亦有修正，依立法意旨說明，舊法第75條第1
    項固已設有兩款應撤銷緩刑之原因，至得撤銷緩刑之原因，
    則僅於保安處分章內第93條第3項與撤銷假釋合併加以規定
    ，體例上不相連貫，實用上亦欠彈性，是將緩刑之撤銷分為
    「應撤銷」及「得撤銷」兩種原因，而將刑法第75條修正為
    「受緩刑之宣告，而有下列情形之一者，撤銷其宣告：一、
    緩刑期內因故意犯他罪，而在緩刑期內受不得易科罰金之有
    期徒刑以上刑之宣告確定者。二、緩刑前因故意犯他罪，而
    在緩刑期內受不得易科罰金之有期徒刑以上刑之宣告確定者
    」、「前項撤銷之聲請，於判決確定後六月以內為之」；並
    新增刑法第75條之1規定：「受緩刑之宣告而有下列情形之
    一，足認原宣告之緩刑難收其預期效果，而有執行刑罰之必
    要者，得撤銷其宣告：一、緩刑前因故意犯他罪，而在緩刑
    期內受得易科罰金之有期徒刑、拘役或罰金之宣告確定者。
    二、緩刑期內因故意犯他罪，而在緩刑期內受得易科罰金之
    有期徒刑、拘役或罰金之宣告確定者。三、緩刑期內因過失
    更犯罪，而在緩刑期內受有期徒刑之宣告確定者。四、違反
    第74條第2項第1款至第8款所定負擔情節重大者。」、「前
    條第2項之規定，於前項第1款至第3款情形亦適用之」。綜
    上所述，就緩刑期內故意犯他罪時之情形，如在緩刑期內受
    不得易科罰金之有期徒刑以上刑之宣告確定者，依修正後刑
    法第75條第1項第1款規定，即應撤銷緩刑之宣告，法院無裁
    量空間。惟如在緩刑期內受得易科罰金之有期徒刑、拘役或
    罰金之宣告確定者，依修正後刑法第75條之1第1項第2款規
    定，以原宣告之緩刑難收其預期效果，而有執行刑罰之必要
    時，得撤銷緩刑之宣告，即此時法院得斟酌被告之再犯情節
    ，裁量是否撤銷緩刑之宣告，附此敘明。
三、經查：
    受刑人先犯前案之公共危險案件後，於前案緩刑期間，復犯
    後案之幫助詐欺取財案件，分別經本院判決確定在案，有聲
    請人提出該二案判決正本各一件可稽，並有臺灣高等法院被
    告前案紀錄表附卷可查，其此部分之事實固足堪認定。惟依
    前開規定說明，可知緩刑期內因故意犯他罪，而在緩刑期內
    受得易科罰金之有期徒刑、拘役或罰金之宣告確定者，原則
    上不得撤銷緩刑，僅於例外情形，足認原宣告之緩刑難收其
    預期效果時，而有執行刑罰之必要者為限，始得依前開規定
    撤銷其所受之緩刑宣告。而聲請人聲請撤銷緩刑之理由，固
    主張受刑人於緩刑期間內再犯罪，雖前後所犯罪名不同，但
    其心存僥倖，不負責任之態度依舊，故認前案緩刑之宣告難
    收矯治之效等情，然聲請人僅提出上揭二案之刑事判決外，
    並未於聲請書內書明受刑人有何非予執行前案之刑罰，否則
    難收其預期效果之具體事實，並提出相關事證以證之。且查
    受刑人於前案係因犯公共危險案件，經本院予以緩刑處遇，
    於緩刑期內係再犯幫助詐欺取財罪，而受得易科罰金之宣告
    ，惟受刑人於緩刑期內雖再犯幫助詐欺取財案件，然其犯罪
    態樣僅係基於不確定幫助故意，將其個人名義申設之人頭帳
    戶資料交附予姓名年籍不詳之人使用，究非實際對被害人施
    以詐術、取得不法利益之詐欺取財正犯，其犯罪情節顯較實
    際從事詐欺取財犯行之正犯為輕，且與前案之犯罪類型殊異
    ，犯罪情節亦無法相擬併論，再斟酌其智識程度、生活狀況
    等一切情狀，本院已於後案判處受刑人拘役55日，是本院審
    酌受刑人再犯之情節尚屬輕微，尚難僅以受刑人於數月後再
    犯後案之幫助詐欺取財犯行一次，即率爾認定非予撤銷前案
    緩刑再執行刑罰，否則難收其預期效果之情狀。綜上所述，
    本院依所得之全部案卷資料所示，認為並無足認受刑人有必
    須執行前案之刑罰，否則難收其預期效果之情狀，本院認受
    刑人於緩刑期間再犯後案之幫助詐欺取財案件而諭知之拘役
    55日，已足以制裁受刑人該次犯行之惡性，並對受刑人產生
    一定之警惕效果，故認本件聲請為無理由，應予駁回。
四、依刑事訴訟法第220條，裁定如主文。
中    華    民    國    98    年    5     月    27    日
                  刑事第十二庭  法  官  廖慧如
上正本證明與原本無異。
如不服本裁定，應於送達後五日內，向本院提出抗告狀。
                                書記官  張宏清
中    華    民    國    98    年    5     月    27    日


司法院資訊處製作；財團法人民間司法改革基金會備份。
